【裁判字號】    92,易,5
【裁判日期】    920314
【裁判案由】    詐欺
【裁判全文】
臺灣宜蘭地方法院刑事判決                              九十二年度易字第五號
    公  訴  人  臺灣宜蘭地方法院檢察署檢察官
    被      告  乙○○
右列被告因詐欺案件，經檢察官提起公訴（九十一年度偵字第三一九五號），本院判
決如左：
    主  文
乙○○共同意圖為自己不法之所有，以詐術使人將本人之物交付，累犯，處有期徒刑
陸月。如易科罰金，以參佰元折算壹日。
    事  實
一、乙○○前因竊盜、麻藥案件，分別經判處有期徒刑十月、八月、三月，經更定執
    行刑一年七月，於民國八十七年六月二十二日縮刑期滿執行完畢，仍不知悔改。
    竟與姓名年籍均不詳、綽號「邱仔」及「勇仔」及其他二名不詳姓名之成年男子
    ，基於共同意圖為自己不法所有之詐欺犯意，於九十一年十一月二十六日，至宜
    蘭縣五結鄉○○路○段宜蘭監理站前，由「勇仔」佯裝擺設攤位賣鳥，並於該處
    假意設置賭局，由「邱仔」以投擲滕圈套上指定之瓷製兔子頸上為輸贏，因「邱
    仔」對投擲滕圈之技巧已相當熟練，於投擲滕圈時均能控制是否套中，乙○○與
    其他不詳姓名之二人則在旁佯裝賭客或旁觀人，鼓動現場氣氛，由一千元開始不
    斷提高賭注，以吸引他人觀覽及下注。於同日上午十時，適甲○○行經該處擬向
    「勇仔」購買小鳥，受吸引而在場觀覽上開過程，並見「邱仔」有數度不能套中
    ，致陷於錯誤，乃表示願意下注，與在場人對賭，並接受乙○○所提出合資下注
    之引誘，而交付三萬五千元與乙○○參與賭博，隨即「邱仔」套中，乙○○等人
    即以此方式詐取甲○○三萬五千元，嗣乙○○又邀甲○○再合資參與增加之賭注
    十六萬元，並主動表示要借錢與甲○○，而因「邱仔」又再度套中而輸錢。嗣「
    邱仔」、「勇仔」駕車離去，乙○○即向甲○○要求開立支票償還積欠款項，甲
    ○○發現有異，即報警查獲。
二、案經被害人甲○○訴由宜蘭縣警察局羅東分局報請台灣宜蘭地方法院檢察署檢察
    官偵查起訴。
    理  由
一、被告乙○○於警訊及偵審中均坦承其與被害人甲○○共同賭博下注等事實，惟於
    本院審理中否認有詐欺犯行，辯稱：是被害人自己愛賭，覺得「邱仔」套不中，
    才來下注，在警局及偵查中之陳述是迫於無奈云云。經查，本件被告與「勇仔」
    、「邱仔」及其他二人如何佯裝設攤賣鳥及設置賭局，誘使他人下注等情節，業
    據被告於警訊及九十一年十一月二十七日偵訊時均坦承不諱，核與被害人於警訊
    及偵審中之指訴相符，並有被害人交付被告之三萬五千元扣案可證。被告辯稱其
    所為上開自白之陳述係迫於無奈云云，顯不足採。又被害人固係自願下注，惟苟
    非被告與「勇仔」、「邱仔」及其他人，以上開方法機巧佈置，被害人當不致陷
    於錯誤，而交付金錢與賭。是被告辯稱被害人自己要賭云云，自無法解免其刑責
    ，此部分所辯亦無足採。事證明確，被告犯行應堪認定。
二、核被告所為，係犯刑法第三百三十九條第一項詐欺取財罪。被告與「勇仔」、「
    邱仔」及其他二名不詳姓名之成年男子間，有犯意聯絡與行為分擔，為共同正犯
    。又查被告前因竊盜、麻藥案件，分別經判處有期徒刑十月、八月、三月，經更
    定執行刑一年七月，於八十七年六月二十二日縮刑期滿執行完畢，有臺灣高等法
    院被告全國前案紀錄表一份在卷足憑，其於五年內再犯本件有期徒刑以上之罪，
    核屬累犯，應依法加重其刑。爰審酌被告不思以正當工作賺取所需，竟利用人性
    之貪婪及無知，騙取財物，其詐欺犯行對社會治安及被害人造成之損害，及於審
    理中仍推卸責任之犯罪後態度，惟被害人貪圖賭利，對損害之發生及擴大亦與有
    過失，且本件被告所得已返還被害人等一切情狀，量處如主文所示之刑，並諭知
    易科罰金之折算標準。
據上論斷，應依刑事訴訟法第二百九十九條第一項前段，刑法第三百三十九條第一項
、第二十八條、第四十七條，罰金罰鍰提高標準條例第一條前段、第二條，判決如主
文。
本案經檢察官沈念祖到庭執行職務
中      華      民      國    九十二    年      三      月     十四     日
                                        臺灣宜蘭地方法院刑事第一庭
                                            法  官  謝  佩  玲
右正本證明與原本無異。
如不服本判決，應於判決送達後十日內向本院提出上訴狀( 應附繕本 )。
                                            書記官  林  慶  生
中      華      民      國    九十二    年      三      月     十七     日
附錄：刑法第三百三十九條第一項
 (普通詐欺罪)
意圖為自己或第三人不法之所有，以詐術使人將本人或第三人之物交付者，處五年以
下有期徒刑、拘役或科或併科一千元以下罰金。


司法院資訊處製作；財團法人民間司法改革基金會備份。
